# 关于瑞华研究2010-2016汇编之问题 3-2-22

提问人：jlapple 时间：2016-12-05 20:22:49
陈版，准则解释 7 号中提及“购买日至改为分公司日原子公司实现的净损益，转入原母公司留存收益”。此例中合并方A公司的账务处理并未涉及与留存收益相关的分录。不知此案例是否有其他方面的假设或考虑呢？

回答人：chenyiwei
解释 7 号第五条的规定是母公司吸收合并子公司，而《瑞华研究》中的这个案例是两个平级子公司之间的吸收合并。所以前者不是企业合并，而后者是。